【裁判字號】    98,裁,797
【裁判日期】    980326
【裁判案由】    營業稅
【裁判全文】
最  高  行  政  法  院  裁  定
                                       98年度裁字第797號
上  訴  人  安屹企業有限公司
代  表  人  甲○○
訴訟代理人  黃世佳
被 上訴 人  財政部臺北市國稅局
代  表  人  凌忠嫄
上列當事人間營業稅事件，上訴人對於中華民國97年11月26日臺
北高等行政法院97年度訴字第1612號判決，提起上訴，本院裁定
如下：
    主  文
上訴駁回。
上訴審訴訟費用由上訴人負擔。
    理  由
一、按對於高等行政法院判決之上訴，非以其違背法令為理由，
    不得為之，行政訴訟法第242條定有明文。依同法第243條第
    1項規定，判決不適用法規或適用不當者，為違背法令；而
    判決有同條第2項所列各款情形之一者，為當然違背法令。
    是當事人對於高等行政法院判決上訴，如依行政訴訟法第24
    3條第1項規定，以高等行政法院判決有不適用法規或適用不
    當為理由時，其上訴狀或理由書應有具體之指摘，並揭示該
    法規之條項或其內容；若係成文法以外之法則，應揭示該法
    則之旨趣；倘為司法院解釋或本院之判例，則應揭示該判解
    之字號或其內容。如以行政訴訟法第243條第2項所列各款情
    形為理由時，其上訴狀或理由書，應揭示合於該條項各款之
    事實。上訴狀或理由書如未依此項方法表明，或其所表明者
    與上開法條規定不合時，即難認為已對高等行政法院判決之
    違背法令有具體之指摘，其上訴自難認為合法。
二、本件上訴人對於臺北高等行政法院判決上訴，主張：被上訴
    人以上訴人於88年度（8803期）營業稅發生欠繳滯怠報金新
    臺幣（下同）922,546元（按係依8710期營業稅核定之應納
    稅額3,085,156元加徵30%怠報金925,546元減已繳怠報金3,0
    00元之餘額，訂限繳日期為民國88年3月10日），依稅捐稽
    徵法第39條規定移送法務部行政執行署臺北行政執行處執行
    。上訴人乃於97年4月18日向被上訴人所屬中南稽徵所具文
    聲明，其於88年度（8803期）被管制購買發票，自88年1月
    起並無開立發票情形，無應納稅額，依加值型及非加值型營
    業稅法（下稱營業稅法）第49條規定中南稽徵所核課上訴人
    滯怠報金計922,546元，係違法之行政處分，乃請求確認原
    核定欠繳87年度及88年度營業稅無效，經被上訴人所屬中南
    稽徵所以97年4月23日財北國稅中南營業二字第0970009200
    號函復未便辦理（下稱原處分）。惟查被上訴人無法提出上
    訴人原始申報書，以符合營業稅法施行細則第49條規定，其
    對上訴人核處滯怠報金，顯違反行政程序法第111條第6款及
    第7款規定，自屬無效。另上訴人於（8710期）即已達停業
    標準，被上訴人卻仍讓上訴人繼續營業迄（8804期），上訴
    人88年1月5日所繳納之3,000元係為先沖抵87年11月15日之
    欠稅，並無繳納滯怠報金之情事，本件應係被上訴人電腦作
    業歸類錯誤，亦未敘明上訴人有故意或過失，原判決之認定
    顯違反經驗法則等語，雖以該判決違背法令為由，惟核其上
    訴理由，係就原審取捨證據、認定事實之職權行使，指摘其
    為不當，並就原審已論斷者，泛言未論斷，或就原審所為論
    斷，泛言其論斷矛盾，而非具體表明合於不適用法規、適用
    法規不當、或行政訴訟法第243條第2項所列各款之情形，難
    認對該判決之如何違背法令已有具體之指摘。依首開規定及
    說明，應認其上訴為不合法。
三、據上論結，本件上訴為不合法。依行政訴訟法第249條第1項
    前段、第104條、民事訴訟法第95條、第78條，裁定如主文
    。
中    華    民    國    98    年    3     月    26    日
                    最高行政法院第五庭
                        審判長法官  黃  璽  君
                              法官  王  德  麟
                              法官  鄭  忠  仁
                              法官  黃  本  仁
                              法官  吳  東  都
以  上  正  本  證  明  與  原  本  無  異
中    華    民    國    98    年    3     月    27    日
                              書記官  彭  秀  玲


司法院資訊處製作；財團法人民間司法改革基金會備份。
